臺灣臺北地方法院刑事判決　　　　　　 100年度審訴字第23號
公　訴　人　臺灣臺北地方法院檢察署檢察官
被　　　告　王健鵬
指定辯護人　本院公設辯護人唐禎琪
上列被告因違反槍砲彈藥刀械管制條例案件，經檢察官提起公訴
（100年度偵字第16387號），本院判決如下：
    主  文
王健鵬犯非法持有空氣槍罪，處有期徒刑壹年拾月，併科罰金新
臺幣伍萬元，罰金如易服勞役，以新臺幣壹仟元折算壹日，扣案
之空氣槍壹枝（槍枝管制編號0000000000）沒收；又犯非法持有
空氣槍罪，處有期徒刑壹年捌月，併科罰金新臺幣伍萬元，罰金
如易服勞役，以新臺幣壹仟元折算壹日，扣案之空氣槍壹枝（槍
枝管制編號0000000000）沒收。應執行有期徒刑貳年，併科罰金
新臺幣捌萬元，罰金如易服勞役，以新臺幣壹仟元折算壹日，緩
刑肆年，緩刑期間付保護管束，並應於緩刑期間內，向指定之政
府機關、政府機構、行政法人、社區或其他符合公益目的之機構
或團體提供壹佰貳拾小時之義務勞務。扣案之空氣槍貳枝（槍枝
管制編號各為0000000000、0000000000）均沒收。
    事  實
一、王健鵬明知空氣槍係屬槍砲彈藥刀械管制條例第4條第1項第
    1款所列之槍械，非經中央主管機關許可，不得持有，竟分
    別基於持有空氣槍之犯意，先於民國97年間某日，在網路上
    購買具有殺傷力之空氣槍1枝（槍枝管制編號0000000000）
    而持有之，另於100年3、4月間某日，在網路上購買具有殺
    傷力之空氣槍1枝（槍枝管制編號0000000000）而持有之。
    嗣於100年6月16日15時20分許，在臺北市中正區○○○路○
    段124號，為警搜索查獲，並扣得上開空氣槍2枝。
二、案經臺中市政府警察局刑事警察大隊報告臺灣臺北地方法院
    檢察署檢察官偵查起訴。
    理  由
一、按被告以外之人於審判外之言詞或書面陳述，除法律有規定
    者外，不得作為證據，刑事訴訟法第159條第1項定有明文；
    復按被告以外之人於審判外之陳述，雖不符前4條之規定，
    而經當事人於審判程序同意作為證據，法院審酌該言詞陳述
    或書面陳述作成時之情況，認為適當者，亦得為證據；當事
    人、代理人或辯護人於法院調查證據時，知有第159條第1項
    不得為證據之情形，而未於言詞辯論終結前聲明異議者，視
    為有前項之同意；同法第159條之5規定甚明。本案所據以認
    定被告王健鵬犯罪事實之證據，其中屬傳聞證據部分，因被
    告、公設辯護人及公訴人於本院言詞辯論終結前，均未對於
    證據能力聲明異議，依刑事訴訟法第159條之5規定，視為同
    意上開證據具備證據能力，本院認亦無違法或不當之情況，
    是該傳聞證據均具備證據能力，合先敘明。
二、前揭犯罪事實，業據被告王健鵬迭於警詢、偵查、本院行準
    備程序及審理時均坦承不諱；而扣案之空氣槍2枝，經內政
    部警政署刑事警察局（下稱刑事局）分別以檢視法、性能檢
    驗法、動能測試法鑑定結果，認送鑑之空氣槍1枝（槍枝管
    制編號0000000000），係氣體動力式槍枝，以小型高壓氣體
    鋼瓶內之氣體為發射動力，經以金屬彈丸測試3次，其中彈
    丸（直徑6.0mm、重量0.88g），最大發射速度為171公尺/秒
    ，計算其動能為12焦耳，換算其單位面積動能為42焦耳/平
    方公分；另送鑑之空氣槍1枝（槍枝管制編號0000000000）
    ，係氣體動力式槍枝，以小型高壓氣體鋼瓶內之氣體為發射
    動力，經以金屬彈丸測試3次，其中彈丸（直徑6.0mm、重量
    0.88g），最大發射速度為124公尺/秒，計算其動能為6.7焦
    耳，換算其單位面積動能為23焦耳/平方公分；另依日本科
    學警察之研究結果，彈丸單位面積動能達20焦耳/平方公分
    ，則足以穿入人體皮肉層；以上有刑事局100年7月8日刑鑑
    字第1000085646號鑑定書1份在卷可稽（見100年度偵字第16
    387號卷《下稱偵16387號卷》第9頁至第11頁）。是被告所
    持有之空氣槍2枝，既均足以穿入人體皮肉層，自屬具備殺
    傷力無訛。綜上，本件事證明確，被告犯行堪以認定，應依
    法論科。
三、核被告所為，係犯槍砲彈藥刀械管制條例第8條第4項非法持
    有空氣槍罪。又持有槍砲為長時間之繼續，乃行為之繼續而
    非狀態之繼續，故如未受允准，持有軍用槍砲而無正當理由
    之行為持續長時間，於終止持有前，均在其犯罪行為實施中
    。其間法律縱有變更，其行為既繼續實施至新法施行以後，
    即與犯罪後法律有變更之情形不同，不生新舊法比較適用之
    問題（最高法院95年度臺上字第2250號判決、75年度臺上字
    第3370號判決意旨可資參照）。是在被告行為後，槍砲彈藥
    刀械條例第8條雖於100年1月5日經總統華總一義字第099003
    58611號令修正公布，於100年1月7日生效，惟揆諸上開說明
    ，應逕適用新法，無庸為新舊法比較。另同時地被查獲持有
    2種以上槍砲彈藥刀械，有可能係初始即同時地持有之，亦
    有可能係先後持有而僅同時地被查獲，先後持有而僅同時地
    被查獲者，雖亦併有同時持有之情形（即二持有行為重疊部
    分），仍應視其持有之初之犯意如何，憑以判斷其先後所犯
    持有行為，究屬數罪併罰，抑或應論以連續犯而以一罪論（
    指行為發生在刑法第56條修正前者），最高法院96年度臺上
    字第6417號判決意旨可資參酌。查本案被告係先於97年間購
    入第1枝空氣槍而持有之，間隔3年後之100年3、4月間，始
    購入第2枝空氣槍而持有之，是被告先後持有本案2枝空氣槍
    之初，犯意迥然有別，行為互殊，雖持有行為有所重疊，仍
    應分別評價，故應予分論併罰。又被告雖持有本案2枝空氣
    槍，惟被告供稱其購買本案槍枝進而持有之原因係為自己把
    玩等語（見偵16387號卷第41頁、本院卷第15頁），且尚查
    無事證證明被告有持本案槍枝遂行其他犯罪，故犯罪所生惡
    害非屬重大，情節尚屬輕微，爰依槍砲彈藥刀械管制條例第
    8 條第6項規定，就被告所犯2罪均減輕其刑。爰審酌被告於
    警詢、偵查、本院行準備程序及審理時均坦白承認犯行，並
    表示悔意，犯後態度良好，兼衡其品行、智識程度、犯罪手
    段及犯罪所生之危害等一切情狀，各量處如主文所示之刑，
    暨定其應執行刑，並諭知罰金如易服勞役之折算標準。另被
    告前雖曾因違反麻醉藥品管理條例案件，經本院以85年度易
    字第2013號判決判處有期徒刑4月，於85年9月30日執行完畢
    ，此有臺灣高等法院被告前案紀錄表1份在卷可稽，惟被告
    於上開案件執行完畢後，5年內未曾因故意犯罪而受有期徒
    刑以上刑之宣告，經本案之偵審程序，當知所警惕，信無再
    犯之虞，本院因認對其所宣告之刑，以暫不執行為適當，爰
    併予宣告緩刑4年，以啟自新。次按「緩刑宣告，得斟酌情
    形，命犯罪行為人向指定之政府機關、政府機構、行政法人
    、社區或其他符合公益目的之機構或團體，提供40小時以上
    240小時以下之義務勞務。」，刑法第74條第2項第5款定有
    明文，為期被告於緩刑期間內，仍深知戒惕，且建立其法治
    觀念，爰併宣告其應於緩刑期間內，向指定之政府機關、政
    府機構、行政法人、社區或其他符合公益目的之機構或團體
    ，提供120小時之義務勞務，並依刑法第93條第1項第2款之
    規定，於緩刑期間付保護管束，期能使被告於義務勞務過程
    及保護管束期間，確切培養其正確法治觀念。至於被告究應
    向何政府機關、政府機構、行政法人、社區或其他符合公益
    目的之機構或團體提供義務勞務，屬執行之問題，應由執行
    檢察官斟酌全案情節及各政府機關、政府機構、行政法人、
    社區或其他符合公益目的之機構或團體之需求，妥為指定，
    併此敘明。扣案具殺傷力之空氣槍2枝（槍枝管制編號00000
    00000、0000000000），均為違禁物，爰均依刑法第38條第1
    項第1款規定宣告沒收。
據上論斷，應依刑事訴訟法第299條第1項前段，槍砲彈藥刀械管
制條例第8條第4項、第6項，刑法第11條、第42條第3項前段、第
38條第1項第1款、第51條第5款、第7款、第9款、第10款、第74
條第1項第2款、第2項第5款、第93條第1項第2款，判決如主文。
本案經檢察官葉雅婷到庭執行職務。
中    華    民    國   100    年    11    月    3     日
                刑事第二十一庭  審判長法  官  劉素如
                                      法  官  林勇如
                                      法  官  吳勇毅
以上正本證明與原本無異。
如不服本判決應於收受送達後十日內向本院提出上訴書狀，並應
敘述具體理由；其未敘述上訴理由者，應於上訴期間屆滿後二十
日內向本院補提理由書（均須按他造當事人之人數附繕本）「切
勿逕送上級法院」。
                                      書記官  陳育君
中    華    民    國   100    年    11    月    3     日
附錄本案論罪法條：
槍砲彈藥刀械管制條例第8 條
未經許可，製造、販賣或運輸鋼筆槍、瓦斯槍、麻醉槍、獵槍、
空氣槍或第4 條第1 項第1 款所定其他可發射金屬或子彈具有殺
傷力之各式槍砲者，處無期徒刑或5 年以上有期徒刑，併科新臺
幣1 千萬元以下罰金。
未經許可，轉讓、出租或出借前項所列槍枝者，處5 年以上有期
徒刑，併科新臺幣1 千萬元以下罰金。
意圖供自己或他人犯罪之用，而犯前二項之罪者，處無期徒刑或
7 年以上有期徒刑，併科新臺幣1 千萬元以下罰金。
未經許可，持有、寄藏或意圖販賣而陳列第1 項所列槍枝者，處
3 年以上10年以下有期徒刑，併科新臺幣7 百萬元以下罰金。
第1 項至第3 項之未遂犯罰之。
犯第1 項、第2項 或第4 項有關空氣槍之罪，其情節輕微者，得
減輕其刑。